【裁判字號】    90,交抗,16
【裁判日期】    900131
【裁判案由】    違反道路交通管理處罰條例
【裁判全文】
臺灣高等法院刑事裁定                              九十年度交抗字第十六號
    抗  告  人
    即  異議人
    即  受處分人  甲○○
右抗告人因違反道路交通管理處罰條例案件，不服臺灣士林地方法院中華民國八十九
年十二月八日裁定（八十九年度交聲字第四五四號），提起抗告，本院裁定如左：
        主  文
抗告駁回。
        理  由
一、按道路交通管理處罰條例第四十五條第十二款規定：汽車駕駛人，任意跨越兩條
    車道，爭道行駛者，處銀元二百元以上六百元以下罰鍰；並依同條例第六十三條
    第一項第一款規定，計違規點數一點。
二、本件受處分人甲○○於民國八十九年二月二十九日十三時五十九分許，駕駛車號
    ＤＷ－五八五八號自用小客車，在台北市○○○路與新生高架橋路口，跨越雙白
    線行駛，為員警依道路交通管理處罰條例第四十五條第十二款規定，填製臺北市
    政府警察局北市警交大字第Ａ00000000號違規通知單舉發，受處分人未
    依應到期日到案，經原處分機關臺北市交通事件裁決所以北市裁三字第駕裁二二
    —Ａ00000000號裁決書，裁處受處分人罰鍰新台幣一千八百元，並計違
    規點數一點。
三、受處分人異議意旨略以：受處分人並未收到前開臺北市政府警察局之違規罰單通
    知書；抗告意旨則以臺北市○○○路與新生高架橋口，為一百八十度急轉彎及交
    叉路口，只要前方或側方轉彎時佔用車道，駕駛人為避免碰撞即需變換車道，該
    處繪製雙白線不當，行政處分欠缺實質正當性而屬不法，且未接到罰單，即依最
    高額裁罰，亦屬不當云云。
四、經查，本件受處分人確有於右揭時、地駕駛車號ＤＷ∣五八五八號自用小客車，
    跨越雙白線行駛為警依據採證照片舉發之事實，有台北市政府警察局北市警交大
    字第Ａ00000000號違規通知單及現場相片附卷可稽。而前開違規通知書
    由臺北市警察局中山分局於八十九年三月二十三日以掛號郵寄送達受處分人之戶
    籍地臺北市士林區○○○道○段六十四號後，因無法送達，而由該局交通警察大
    隊改依公示送達方式完成送達，有法務部戶役政連結作業系統表、中華民國郵政
    大宗掛號函件收執聯影本、臺北市政府公報八十九年夏字第四十期第三二八頁公
    示送達影本在卷可憑。該送達自屬合法，受處分人所辯未收受前開違規罰單通知
    書云云，核無理由。又按標誌標線、號誌之設置、養護及號誌之運轉，由主管機
    關依其管轄辦理之；所稱主管機關，指公路主管機關、市區道路主管機關及警察
    機關；雙白線，用以告示車輛駕駛人禁止跨越、任意變換車道，防止交通事故發
    生，視需要劃設於易發生碰撞或高速行駛之要道，道路交通標誌、標線、號誌設
    置規則第四條第一項、第五條、第一百四十九條亦分別規定甚明。上開路段所繪
    製雙白線，係路權單位（臺北市政府）依據事實需要而劃設，非私人劃設。受處
    分人質疑該雙白線所在，有礙車輛變換車道致易造成碰撞，設置不當云云，按雙
    白線之設置當否，性質屬行政機關基本核心之行政權，受處分人質疑雙白線設置
    不當，宜循請願等程序向主管機關為之。乃捨此不為，任意違規跨越爭道行駛，
    違法行為已極明確。原法院認臺北市交通事件裁決所之處分，並無不合，異議為
    無理由，裁定予以駁回，認事用法均無不合。抗告人抗告意旨仍執前詞，指摘原
    裁定不當為無理由，應予駁回。
五、據上論斷，應依道路交通案件處理條例第八十九條、刑事訴訟法第四百十二條，
    裁定如主文。
中    華民    國     九十     年      一        月      三十一      日
                            臺灣高等法院刑事第五庭
                                審判長法  官  曾  德  水
                                      法  官  楊  貴  雄
                                      法  官  趙  功  恆
右正本證明與原本無異。
不得再抗告。
                                      書記官  孫  佩  琳
中    華    民    國     九十     年      一        月      三十一      日


司法院資訊處製作；財團法人民間司法改革基金會備份。
